臺灣臺中地方法院刑事判決
110年度易字第1639號
公  訴  人  臺灣臺中地方檢察署檢察官
被      告  陳青祥




            楊富華




上列被告因竊盜案件，經檢察官提起公訴（110年度偵字第18453
號），被告於準備程序進行中，就被訴事實為有罪之陳述，本院
改行簡式審判程序審理，判決如下：
    主    文
陳青祥共同犯攜帶兇器竊盜罪，累犯，處有期徒刑柒月。
楊富華共同犯攜帶兇器竊盜罪，累犯，處有期徒刑柒月。
    犯罪事實
一、陳青祥、楊富華均意圖為自己不法之所有，共同基於加重竊
    盜之犯意聯絡，於民國110年2月4日上午6時45分許，在臺中
    市○區○○路000號之娃娃機店，楊富華將自備萬能鑰匙交予陳
    青祥後，即在店內把風，並由陳青祥持客觀上足供作兇器使
    用疑似尖嘴鉗之工具（未扣案）撬開蔡承翰管領之5臺機臺
    之加裝鎖頭，後持上開萬能鑰匙打開機臺零錢箱鎖，再由楊
    富華先後將零錢箱倒進自備背包內，共計竊取新臺幣（下同
    ）6500元現金，得手後離去。嗣因蔡承翰發現遭竊並報警處理
    ，為警調閱監視錄影畫面比對，循線查悉上情。
二、案經蔡承翰訴由臺中市政府警察局第三分局報告臺灣臺中地
    方檢察署檢察官偵查起訴。
    理    由
一、本件被告陳青祥、楊富華所犯為死刑、無期徒刑、最輕本刑
    為3年以上有期徒刑以外之罪，亦非屬高等法院管轄之第一
    審案件，其於準備程序進行中，先就被訴事實為有罪之陳述
    ，經法官告知簡式審判程序之旨，並聽取公訴檢察官之意見
    後，依刑事訴訟法第273條之1第1項、第273條之2等規定，
    裁定進行簡式審判程序，且不受同法第159 條第1 項、第16
    1 條之2 、第161 條之3 、第163 條之1 及第164 條至第17
    0 條所規定證據能力認定及調查方式之限制，合先敘明。
二、上揭犯罪事實，業據被告陳青祥於警詢、偵訊、本院準備程
    序及審理時（偵卷第103至109、259至269頁、本院卷第127
    至130、133至141頁）、被告楊富華於本院準備程序及審理
    時均坦承不諱（本院卷第127至130、133至141頁），核與證
    人即告訴人蔡承翰於警詢時之證述（偵卷第159至160頁）情
    節相符，復有臺中市政府警察局第三分局東區分駐所受理各
    類案件紀錄表、受理刑事案件報案三聯單（偵卷第99、161
    頁）、員警職務報告（偵卷第101頁）、臺灣臺中地方檢察
    署辦案公務電話紀錄表（偵卷第185頁）、檢察事務官職務
    報告（偵卷第249至253頁）各1份、現場照片9張（偵卷第16
    5至169頁）、監視器錄影畫面翻拍照片12張、光碟1片（偵
    卷第171至179、277頁），足認被告2人之自白與事實相符，
    堪予採信，本件事證明確，均應依法論科。
三、論罪科刑：
  ㈠按刑法第321條第1項第3款之攜帶兇器竊盜罪，係以行為人
    攜帶兇器竊盜為其加重條件，此所謂兇器，其種類並無限制
    ，凡客觀上足對人之生命、身體、安全構成威脅，具有危險
    性之兇器均屬之，且祇須行竊時攜帶此種具有危險性之兇器
    為已足。查被告2人所為之竊盜犯行，係以疑似尖嘴鉗之工
    具撬開鎖頭方式為之，而其所持之疑似尖嘴鉗之工具，質地
    堅硬而得撬開鎖頭，顯見客觀上足以對於他人之生命、身體
    構成威脅而具有危險性，自屬兇器甚明。是核被告2人所為
    ，均係犯刑法第321條第1項第3款攜帶兇器竊盜罪。被告2人
    就上開攜帶兇器竊盜犯行，有犯意聯絡及行為分擔，均為共
    同正犯。
  ㈡被告陳青祥前因強盜、違反槍砲彈藥刀械管制條例案件，經
    本院以96年度訴字第2307號判決判處有期徒刑7年5月、3年5
    月，應執行有期徒刑10年，經臺灣高等法院臺中分院、最高
    法院駁回上訴確定，並於107年2月2日因縮短刑期假釋出監
    ，108年1月21日縮刑期滿執行完畢，有臺灣高等法院被告前
    案紀錄表1份在卷可考，其於前案受有期徒刑執行完畢後，5
    年以內故意再犯本案有期徒刑以上之罪，為累犯。考量被告
    陳青祥前犯強盜罪經判刑確定再犯本案竊盜罪，所犯均為財
    產犯罪，顯見其前罪之徒刑執行無成效，對刑罰反應力薄弱
    ，且本案並無司法院釋字第775號解釋意旨所指個案應量處
    最低法定刑，又無法適用刑法第59條規定減輕其刑，而應依
    此解釋意旨裁量不予加重最低本刑之情形（最高法院108年
    度台上字第338號判決意旨參照），爰依刑法第47條第1項規
    定加重其刑；被告楊富華前因違反毒品危害防制條例案件，
    經本院以103年度訴字第1488號判決判處有期徒刑8月確定，
    因竊盜案件，經本院以104年度易字第1133號判決判處有期
    徒刑4月確定，前開案件經本院以105年度聲字第2513號裁定
    定應執行有期徒刑11月確定，並於106年3月27日執行完畢，
    有臺灣高等法院被告前案紀錄表1份在卷可考，其於前案受
    有期徒刑執行完畢後，5年以內故意再犯本案有期徒刑以上
    之罪，為累犯。考量被告楊富華前犯竊盜罪經判刑確定再犯
    本案竊盜罪，所犯均為財產犯罪，顯見其前罪之徒刑執行無
    成效，對刑罰反應力薄弱，且本案並無司法院釋字第775號
    解釋意旨所指個案應量處最低法定刑，又無法適用刑法第59
    條規定減輕其刑，而應依此解釋意旨裁量不予加重最低本刑
    之情形（最高法院108年度台上字第338號判決意旨參照），
    爰依刑法第47條第1項規定加重其刑。
  ㈢爰以行為人之責任為基礎，審酌被告2人除有上開構成累犯之
    前科紀錄外，均有多次竊盜前科紀錄，此有其等臺灣高等法
    院被告前案紀錄表在卷可查（見本院卷第17至81頁），素行
    非佳。詎其等不思循正途以謀正當利益，僅為圖謀私利，率
    爾為本案攜帶兇器竊盜之犯行，缺乏對他人財產權之尊重，
    所為更已造成社會治安及他人財產權相當程度之危害；另考
    量被告2人坦承犯行，且已與告訴人調解成立之犯後態度，
    有本院調解程序筆錄在卷可參（見本院卷第97至98頁）；再
    衡以被告陳青祥自陳之國中肄業之智識程度、職業為工、薪
    資約2萬多元等家庭生活及經濟狀況；被告楊富華自陳之國
    中肄業之智識程度、職業為保全、薪資約2萬9000元、無扶
    養人口等家庭生活及經濟狀況（詳見本院卷第140頁）等一
    切情狀，暨本案之犯罪動機、目的、手段、竊得財物數額、
    所生危害程度等一切情狀，分別量處如主文所示之刑，以示
    懲儆。
四、沒收部分：
　㈠犯罪所得，屬於犯罪行為人者，沒收之；前2項之沒收，於
    全部或一部不能沒收或不宜執行沒收時，追徵其價額；按犯
    罪所得之宣告或追徵，有過苛之虞、欠缺刑法上之重要性、
    犯罪所得價值低微，或為維持受宣告人生活條件之必要者，
    得不宣告或酌減之，刑法第38條之1第1項前段、第3項、第
    38條之2第2項分別定有明文。未扣案之6500元為被告2人之
    犯罪所得。經查，被告2人已於本院審理時與告訴人調解成
    立，被告2人願連帶給付告訴人6500元等情，有本院調解程
    序筆錄在卷可參（本院卷第97至98頁），雖尚未履行，然如
    就犯罪所得部分再予以宣告沒收及追徵，恐有過苛之虞，爰
    依刑法第38條之2第2項規定，不予宣告沒收與追徵。
　㈡另按供犯罪所用之物，屬於犯罪行為人者，得沒收之，刑法
    第38條第2項前段定有明文。經查，本件被告陳青祥持以撬
    開鎖頭之疑似尖嘴鉗之工具、萬能鑰匙，固經被告楊富華自
    陳為其所提供（見本院卷第138頁），供其等實施本件竊盜
    犯行所用之物，然因該等工具未據扣案，又非違禁物，且於
    日常生活中尚非難以取得，倘予宣告沒收，其特別預防及社
    會防衛之效果微弱，不但欠缺刑法上之重要性，未扣案者反
    須另行開啟沒收執行程序以探知其所在，亦顯生訟爭之煩及
    司法資源之耗費，為免窒礙，爰均不予宣告沒收之。
據上論斷，應依刑事訴訟法第273條之1第1項、第299條第1項前
段，刑法第321條第1項第3款、第47條第1項、第28條，刑法施行
法第1條之1第1項，判決如主文。
本案經檢察官陳信郎提起公訴，檢察官張溢金到庭執行職務。
中　　華　　民　　國　　110 　年　　10　　月　18 　　日
                  刑事第十一庭  法  官  蔡汎沂
以上正本證明與原本無異。
如不服本判決應於收受送達後20日內向本院提出上訴書狀，並應
敘述具體理由；其未敘述上訴之理由者，應於上訴期間屆滿後20
日內向本院補提理由書（均須按他造當事人之人數附繕本）「切
勿逕送上級法院」。
告訴人或被害人如不服判決，應備理由具狀向檢察官請求上訴，
上訴期間之計算，以檢察官收受判決正本之日起算。
                                書記官  黃筠婷
中　　華　　民　　國　　110 　年　　10　　月　　18　　日
附錄論罪科刑法條
第321條
犯前條第1項、第2項之罪而有下列情形之一者，處6月以上5年以
下有期徒刑，得併科50萬元以下罰金：
一、侵入住宅或有人居住之建築物、船艦或隱匿其內而犯之。
二、毀越門窗、牆垣或其他安全設備而犯之。
三、攜帶兇器而犯之。
四、結夥三人以上而犯之。
五、乘火災、水災或其他災害之際而犯之。
六、在車站、港埠、航空站或其他供水、陸、空公眾運輸之舟、
    車、航空機內而犯之。
前項之未遂犯罰之。